臺灣嘉義地方法院刑事裁定
111年度撤緩字第2號
聲  請  人  臺灣嘉義地方檢察署檢察官
受  刑  人  柯承璋



上列聲請人因受刑人竊盜案件（本院110年度嘉簡字第450號），
聲請撤銷緩刑之宣告（110年度執保字第63號），本院裁定如下
：
    主    文
柯承璋於本院110年度嘉簡字第450號刑事判決所受之緩刑宣告撤
銷。
    理    由
一、聲請意旨略以：受刑人柯承璋因竊盜案件，經本院於民國11
    0年4月26日以110年度嘉簡字第450號判決判處有期徒刑6月
    ，緩刑2年，於110年6月1日確定。惟受刑人柯承璋於緩刑期
    內因故意犯竊盜案件，於緩刑期間內經本院於110年11月3日
    以110年度嘉簡字第1062號判決處拘役10日，於110年12月14
    日確定，受刑人法治觀念淡薄，缺乏悛悔遷善情狀，依刑法
    第75條之1第1項第2款、保安處分執行法第74條之3之規定，
    得撤銷其緩刑之宣告，爰依刑事訴訟法第476條規定聲請撤
    銷緩刑之宣告等語。
二、按緩刑之宣告應撤銷者，由受刑人所在地或其最後住所地之
    地方法院檢察官聲請該法院裁定之，刑事訴訟法第476條定
    有明文。查本件受刑人所在地係嘉義縣○○鄉○○村0鄰○○○000○
    00號，此有個人戶籍資料查詢結果在卷可稽，受刑人之最後
    住所地為本院轄區，是本院有管轄權，先予敘明。
三、次按受緩刑之宣告，緩刑前或緩刑期內因故意犯他罪，而在
    緩刑期內受6月以下有期徒刑、拘役或罰金之宣告確定，足
    認原宣告之緩刑難收其預期效果，而有執行刑罰之必要者，
    得撤銷其宣告，刑法第75條之1第1項第1款、第2款分別定有
    明文。考其立法說明略以：「現行關於緩刑前或緩刑期間故
    意犯他罪，而在緩刑期內受得易科罰金之有期徒刑之宣告者
    ，列為應撤銷緩刑之事由，因認過於嚴苛，而排除第75條應
    撤銷緩刑之事由，移列至得撤銷之事由，俾使法官依被告再
    犯情節，而裁量是否撤銷先前緩刑之宣告；其次，如有前開
    事由，但判決宣告拘役、罰金時，可見行為人仍未見悔悟，
    有列為得撤銷緩刑之事由，以資彈性適用。」是該條文採用
    裁量撤銷主義，賦予法院撤銷與否之權限，特於第1項規定
    實質要件為「足認原宣告之緩刑難收其預期效果，而有執行
    刑罰之必要」，供作審認之標準。亦即於上揭「得」撤銷緩
    刑之情形，法官應依職權本於合目的性之裁量，妥適審酌被
    告所犯前後數罪間，關於法益侵害之性質、再犯之原因、違
    反法規範之情節是否重大、被告主觀犯意所顯現之惡性及其
    反社會性等情，是否已使前案原為促使惡性輕微之被告或偶
    發犯、初犯改過自新而宣告之緩刑，已難收其預期之效果，
    而確有執行刑罰之必要。再按受保護管束人在保護管束期間
    內，應遵守左列事項：保持善良品行，不得與素行不良之
    人往還。服從檢察官及執行保護管束者之命令。不得對被
    害人、告訴人或告發人尋釁。對於身體健康、生活情況及
    工作環境等，每月至少向執行保護管束者報告一次。非經
    執行保護管束者許可，不得離開受保護管束地；離開在十日
    以上時，應經檢察官核准；保安處分執行法第74條之2定有
    明文。受保護管束人違反前條各款情形之一，情節重大者，
    檢察官得聲請撤銷保護管束或緩刑之宣告，同法第74條之3
    第1項亦有規定。而保安處分執行法第74條之3之立法理由係
    以：「受保護管束人違反前條規定應遵守之事項，其情節重
    大者，足見保護管束處分已不能收效，得為刑法第92條第2
    項及第93條第3項撤銷保護管束或緩刑之宣告或假釋之事由
    ，檢察官及典獄長應聲請撤銷，爰增訂本條」，故撤銷保護
    管束或緩刑之宣告與否在「是否情節重大而足見保護管束處
    分已不能收效」。所謂「情節重大」，係屬不確定法律概念
    ，是否確屬情節重大，仍應依據個案及具體情形決定，從嚴
    審酌保安處分執行命令之達成與宣告緩刑之目的，有保護管
    束處分已不能收效之情形而有執行刑罰之必要，始克當之。
四、經查：
  ㈠受刑人柯承璋前因竊盜案件，經本院於110年4月26日以110年
    度嘉簡字第450號判決處有期徒刑6月，緩刑2年，並應於判
    決確定之日起1年內接受法治教育課程4小時，緩刑期間付保
    護管束，該判決於110年6月1日確定；及受刑人柯承璋又於1
    10年10月24日故意犯竊盜案件，經本院於110年11月3日以11
    0年度嘉簡字第1062號判決處拘役10日，於110年12月14日確
    定等情，有本院110年度嘉簡字第1062號判決及臺灣高等法
    院被告前案紀錄表各1份在卷可稽，並經本院調取110年度嘉
    簡字第450號刑事卷核閱無訛，則受刑人於前案緩刑期內故
    意犯他罪，而在前案緩刑期內受得易科罰金之拘役刑宣告確
    定，堪以認定。
　㈡又前案判決確定後，臺灣嘉義地方檢察署(下稱嘉義地檢署)
    以110年度執保字第63號案件執行保護管束：
　⒈前開保護管束通知及執行情形為：
　⑴110年6月24日通知受刑人於110年7月28日向嘉義地檢署執行
    科檢察官報到，受刑人於110年8月23日報到並接受檢察官訊
    問後，諭知向觀護人報到。
　⑵110年9月3日執行保護管束，受刑人遲到，經觀護人告誡並告
    知於110年9月14日報到，受刑人未於110年9月14日如期報到
    。
　⑶嘉義地檢署檢察官於110年9月15日發函通知受刑人於110年10
    月5日報到，受刑人未如期報到。
　⑷嘉義地檢署檢察官於110年10月6日發函通知受刑人於110年11
    月2日報到，受刑人未如期報到。
　⑸嘉義地檢署檢察官於110年11月3日發函通知受刑人於110年11
    月26日報到，受刑人未如期報到。
　⑹嘉義地檢署檢察官於110年11月29日發函通知受刑人於110年1
    2月17日報到，受刑人未如期報到。　
　⒉計受刑人於緩刑期內，僅於110年8月23日報到並接受檢察官
    訊問，110年9月3日遲到，另110年9月14日、同年10月5日、
    11月2日、11月26日、12月17日均未依通知報到，有嘉義地
    檢署檢察官執行保護管束命令、訊問筆錄、執行保護管束指
    揮書、執行保護管束情況約談報告表、觀護輔導紀要、嘉義
    地檢署通知函、送達證書附於嘉義地檢署110年度執保字第6
    3號執行卷供參。　
  ㈢依前所述，觀諸受刑人前後二案所犯均為竊盜案件，犯罪類
    型相同，行為態樣、侵害法益、主觀犯意相近，關聯性極高
    ；而受刑人於前案判決確定後，應知深切警惕，避免重蹈法
    網辜負刑法規範緩刑所寓鼓勵受刑人改過遷善之立法意旨，
    及前案法官給予受刑人自新機會之美意，乃於前案判決確定
    後，相隔4月餘旋即另犯竊盜案件，足見受刑人非屬偶蹈法
    網或惡性輕微之情形，其守法觀念薄弱，並顯現相當惡性及
    反社會性，雖經前案判決並予緩刑之宣告，然受刑人無悔改
    之意，難期待其未來能恪遵相關法令規定或可經由緩刑程序
    矯正偏差觀念後案之行為；而受刑人於緩刑期內再犯竊盜案
    件，違反保安處分執行法第74條之2第1項第1款關於保持善
    良品行之規定；又屢經通知未如期報到接受保護管束，亦違
    反保安處分執行法第74條之2第1項第2款關於服從檢察官及
    執行保護管束者之命令之規定，及同項第4款關於對於身體
    健康、生活情況及工作環境等，每月至少向執行保護管束者
    報告一次之規定；審酌受刑人違反保安處分執行法之型態多
    樣，而前後總計有5次未依通知報到，足認受刑人無意願接
    受保護管束之執行，顯難依前案判決繼續實施保護管束處分
    ，前案判決宣告緩刑期內付保護管束之目的將無法達成，足
    認受刑人違反保護管束情節重大。綜此，聲請人以受刑人所
    為合於刑法第75條之1第1項第2款，且違反保安處分執行法
    第74條之2第1、2、4款之規定，情節重大，合於同法第74條
    之3第1項規定，據以聲請撤銷上開緩刑之宣告，為有理由，
    應予准許。
五、依刑事訴訟法第476條，裁定如主文。
中　　華　　民　　國　　111 　年　　1 　　月　　26　　日
                  刑事第六庭  法  官  林富郎
上列正本證明與原本無異。
如不服本裁定，應於裁定送達後5日內向本院提出抗告狀（應附
繕本）。　　　　　　　　　
中　　華　　民　　國　　111 　年　　1 　　月　　26　　日
                              書記官  陳雪鈴